臺灣屏東地方法院交通事件裁定　　　　 100年度交聲字第83號
原處分機關　交通部公路總局高雄區監理所屏東監理站
異　議　人
即受處分人　蔡天送
上列受處分人因違反道路交通管理處罰條例事件，對於交通部公
路總局高雄區監理所屏東監理站民國100 年01月24日所為之處分
（原處分：屏監違字第裁82-BCA540830號）聲明異議，本院裁定
如下：
    主  文
異議駁回。
    理  由
一、原處分意旨略以：異議人即受處分人蔡天送（下稱異議人）
    於民國99年11月11日下午2 時23分許，駕駛車牌號碼5670-V
    F 號自小客車，行經高雄市○○路與水源路有燈光號誌管制
    之交岔路口時，有闖紅燈之違規行為，爰依道路交通管理處
    罰條例第53條第1 項等規定，裁處罰鍰新臺幣（下同）2,70
    0 元，並記違規點數3 點等語。
二、異議意旨略以：異議人於上揭時、地，係通過該處時，此時
    未有紅燈標誌，雖路口左前方遠端有號誌，可是用路權使用
    之處是右方，右方之處並無號誌或故障，且左方處也約百公
    尺之遠，右方用路人一時也無法去辯明，爰聲明異議並請求
    撤銷原處分等語。
三、按汽車駕駛人，行經有燈光號誌管制之交岔路口闖紅燈者，
    處1,800 元以上5,400 元以下罰鍰，並記違規點數3 點，而
    受舉發違反道路交通管理事件之受處罰人，認為受舉發之違
    規行為應歸責他人者，應於舉發違反道路交通管理事件通知
    單應到案日期前，檢附相關證據及應歸責人相關證明文件，
    向處罰機關告知應歸責人，處罰機關應即另行通知應歸責人
    到案依法處理。逾期未依規定辦理者，仍依本條例各該違反
    條款規定處罰。道路交通管理處罰條例第53條第1 項、第63
    條第1 項及第85條第1 項、第4 項分別定有明文。又停止線
    ，用以指示行駛車輛停止之界線；車輛面對圓形紅燈表示禁
    止通行，不得超越停止線或進入路口，於道路交通標誌標線
    號誌設置規則第170 條及第206 條第5 款分別定有明文。次
    按交通部82年4 月22日交路(82)字第009811號函釋：「車輛
    無視於紅燈警示，而車身已伸入路口範圍亦視同闖紅燈；若
    僅伸越停止線而未達路口範圍者，則視為不遵守標線指示。
    再按道路交通標誌標線號誌設置規則第221 條之規定：「行
    車管制號誌之佈設原則如左：一行車管制號誌至少應有一燈
    面設於遠端左側，且距近端停止線10公尺以上。如係以柱立
    式設置，應有二燈面分設於遠端兩側。但路形特殊時，主管
    機關得調整設置於其他適當位置。二近端號誌應靠近停止線
    設置。」，亦即行車管制號誌「至少」應於遠端左側予以設
    置，如另設置近端號誌，則應靠近停止線設置，故設置近端
    號誌並非強制規定甚明。
四、經查：
  (一)本案車主蔡天送於法定期間內未申辦移轉歸責手續，爰依上
    開道路交通管理處罰條例第85條第1 項規定處罰汽車所有人
    ，合先敘明。
  (二)異議人於前揭時、地，駕駛上開自小客車，因行經燈光號誌
    管制之交岔路口有闖紅燈之違規，經警逕行舉發，嗣異議人
    提出申訴，經原舉發機關即高雄市政府警察局交通大隊函覆
    本案違規屬實，依道路交通管理處罰條例第56條第1 項第4
    款舉發，並無不當，而原處分機關即交通部公路總局屏東監
    理站以異議人之違規事實明確，依道路交通管理處罰條例第
    53 條 第1 項裁處異議人罰鍰2,700 元，並依同條例第63條
    第1項 規定記違規點數3 點等情，有採證違規照片2 張、高
    雄市政府警察局99年11月29日高市警交相字第BCA540830 號
    舉發違反道路交通管理事件通知單、交通部公路總局高雄區
    監理所屏東監理站100 年1 月24日屏監違字第裁85-BCA5408
    30號違反道路交通管理事件裁決書、高雄市政府警察局交通
    大隊99年12月27日高市警交字第0990032520號函附卷可稽（
    本院卷第5 頁至第7 頁、第9 頁）。
  (三)異議人雖以上開情詞置辯，惟按道路交通標誌標線號誌設置
    規則第221 條之規定：「行車管制號誌之佈設原則如左：一
    行車管制號誌至少應有一燈面設於遠端左側，且距近端停止
    線10公尺以上。如係以柱立式設置，應有二燈面分設於遠端
    兩側。但路形特殊時，主管機關得調整設置於其他適當位置
    。二近端號誌應靠近停止線設置。」，亦即行車管制號誌「
    至少」應於遠端左側予以設置，如另設置近端號誌，則應靠
    近停止線設置，故設置近端號誌並非強制規定甚明。異議人
    行車時本應注意行車方向所需遵循近端及遠端燈光號誌指示
    通過案發地點，則依上開道路交通標誌標線號誌設置規則，
    縱異議人因駕駛之車輛行經近端燈光號誌旁無法看到該燈號
    之變化情形或無該近端燈光號誌，異議人仍應遵循遠端紅燈
    燈號指示而不得通過上開路口，是異議人辯稱：該用路權使
    用之處是右方，右方之處並無號誌或故障，且左方處也約百
    公尺之遠，右方用路人一時也無法去辯明，故異議人不應受
    罰，原處分應予撤銷云云，尚非可採，且依卷附之上開違規
    照片觀之，異議人駕駛上開自小客車於紅燈亮起1.81秒許已
    超越停止線，再於紅燈亮起2.72秒時，車身已完全進入路口
    範圍，顯見異議人確係行經有燈光號誌管制之交岔路口而有
    闖越紅燈之違規行為甚明，應堪予認定。
五、綜上，本件異議人確有於原處分所述時、地闖越紅燈之行為
    ，則原處分機關依道路交通管理處罰條例第53條第1 項、第
    63 條 第1 項第3 款之規定，裁處異議人罰鍰2,700 元，並
    記違規點數3 點，核其認事用法，均無違誤，裁量亦屬允當
    ，應予維持。異議人猶執前詞指摘原處分認定事實有誤而提
    起本件聲明異議，為無理由，應予駁回。
六、據上論斷，應依道路交通管理處罰條例第87條第2 項、道路
    交通事件處理辦法第18條，裁定如主文。
中    華    民    國    100   年    3     月    11    日
                    交通法庭    法  官  簡光昌
以上正本證明與原本無異。
如不服本裁定應於收受送達後五日內向本院提出抗告書狀敘述抗
告之理由抗告於台灣高等法院高雄分院。
中    華    民    國    100   年    3     月    11    日
                                書記官  林祥玉